---
title: "PROGRA_TRABAJO"
author: "LAYMITO"
date: "9/7/2021"
output: html_document
---

```{r setup, include=FALSE}
knitr::opts_chunk$set(echo = TRUE)
```

# 6 Ejercicios 

### 6.1 Parte 1


### 1. Calcular los valores nuemricos 

A.  

```{r }

a <- (0.3*0.15)/((0.3*0.15)+(0.2*0.8)+(0.5*0.12))
a

```

B.

```{r }

b <- ((5^6)/factorial(4))*exp(-5)
  b
```  
  
C.

```{r }
m <- matrix(c(20,7)) 
c <- m*((0.4)^7)*((0.6)^13)
c
``` 
### 2. Realizar la siguiente suma 

A. 
```{r }
a <- sum(1:1000)
a
```

B. 
```{r }
x <- 0:10
b <- sum(2^x)
b
```
### 3. El vector "grupo" representa una serie de alumnos

A. Cuantos elementos tiene?

```{r }
load("C:/Users/KEVIN/Downloads/datos.RData")
alum <- grupo
alum
```
 El vector "grupo" tiene:
```{r }
a <- length(alum)
a
```

B. En que posicion del vector esta la letra "A"
```{r }
alum_A <- data.frame( ord = 1:192, alum)
head(alum_A)
```
La letra "A" esta en la position : 
```{r }
b <- alum_A[alum_A$alum == "A",]
b
```


### 4. El vector "nota" representa la nota de un examen de alumnos del vector "grupo"


A. Cuanto suma todas las notas?
```{r }
not <- nota
a <- sum(not)
a
```
B. Cual es la media aritmética de todas las notas?
```{r }
b <- mean(not)
b
```
C. ¿En qué posiciones están las notas mayores de 7.0?

La posicion de las notas mayores a 7 son :
```{r }
length(not)

c <- data.frame( orden = 1:192, not)
nota7 <- c[c$not > 7,]
nota7
```

D. Visualiza las notas ordenadas de mayor a menor
```{r }
sort(not)
```

E. En qué posición está la nota máxima?

```{r }
e <- c[c$not == max(not),]
e

```

### 5. A partir de los vectores "grupo" y "nota" definidos.

A. Suma las notas de los 10 primeros alumnos del vector
```{r }
grupo 
nota
dt05 <- data.frame(orden = 1:192 ,grupo , nota  )
head(dt05)

```
la suma de los 10 primeros es:
```{r }
a <- subset(dt05 , orden <=10)
sum(a$nota)
```
B.Cuántos alumnos hay del grupo C?

```{r }
b <- subset(dt05 , grupo == "C")
n_c <- nrow(b)
n_c
```
C. Cuántos alumnos han aprobado?
```{r }

c <- subset(dt05 , nota >=5 )
n_5 <- nrow(c)
n_5
```

D. Cuántos alumnos del grupo B han aprobado?
```{r }
d <- subset(dt05, grupo == "B" & nota >=5)
n_b <- nrow(d)
n_b
```
E. Qué porcentaje de alumnos del grupo C han aprobado? 
```{r }
e <- subset(dt05, grupo =="C" )
porcen_c <- (n_c/length(grupo))*100
porcen_c

```
F. ¿De qué grupos son la máxima y mínima notas de toda la muestra?
```{r }

f <- subset(dt05 , nota == max(nota) | nota == min(nota))
f
```
G. Nota media de los alumnos de grupo A y B, juntos, considerando sólo a los que han aprobado
```{r }

g <- subset(dt05 , grupo =="A" | grupo == "B")
media_AB <- mean(g$nota)
media_AB
```

### 6. Calcula el percentil 66 de las notas de todos los alumnos, y también de los alumnos del grupo C.
Percentil de todos los alumnos 
```{r }
perce_66 <- quantile(sort(nota), c(.66))
perce_66
```
Percentil de los alumnos  C 

```{r }
perce_66_c <- quantile(sort(e$nota) , c(.66))
perce_66_c
```
### 7. Un alumno tiene una nota de 4.9. ¿Qué porcentaje, del total de alumnos, tiene una nota menor o igual que la suya? ¿Y qué porcentaje tiene una nota mayor o igual que la suya?
Porcentaje de alumnos con nota mayor a 4.9
```{r }
nota_4.9 <- subset(dt05 , nota == "4.9")
nrow(nota_4.9)

nota_mayor_4.9 <- subset(dt05 , nota >= "4.9")
pmayor4.9 <- (nrow(nota_mayor_4.9)/192)*100
pmayor4.9
```
Porcentaje de alumnos con nota menor a 4.9
```{r }
nota_menor_4.9 <- subset(dt05 , nota <= "4.9")
pmenor4.9 <- (nrow(nota_menor_4.9)/192)*100
pmenor4.9

```
### 8. Realiza el gráfico de diagramas de caja de las notas de cada grupo, para poder comparar el nivel de cada uno de ellos.

```{r }
boxplot(dt05$nota ~ dt05$grupo , xlab = "grupo" , ylab = "nota")

```

### 9. Si la variable conc recoge la concentración de plomo (en ppm) en el aire de cierta zona durante un día completo

A. ¿Cuál ha sido la concentración máxima?
La concentracion de plomo maximo es:
```{r }
plomo <- conc

plomo_maxima <- max(plomo)
plomo_maxima
```
B. ¿En cuántos de los muestreos se ha superado la concentración de 40.0 ppm?
La muestras que superna 40ppm
```{r }
plomo_40 <- (plomo>40) 
sum(plomo_40)

```
C. ¿Cuál ha sido la concentración media del día?

```{r }

c_media <- mean(plomo)
c_media
```
D. Cuáles fueron las 10 mediciones más bajas del día?

```{r }

p <- sort(plomo)
p[1:10]
```
E. Si la primera medida fue a las 00:00. ¿A qué hora del día se alcanzó la concentración máxima?

la concetracion maxima se da en :
```{r }
 
hora <- seq(as.POSIXct( "2019-02-03  00:00:00" ),
         as.POSIXct( "2019-02-03  23:55:00" ) , 
         by = 300 )
plomo_hora <- data.frame(hora, p) 
(subset(plomo_hora , p == plomo_maxima))

```


## 6.2 Parte 2

## 1.  Graficar los puntos
```{r }
x <- 1:10
x
y <- (x)^2 
  y[3] = 6 
  y[4] = 8
y
plano <- data.frame(x,y)
plot(x = plano$x , y = plano$y , xlab = "X" , ylab = "y")


```


## 2. Ingresar la matriz A en RStudio A 
```{r }
A <- c(1:4 , 2*(1:4), 3*(1:4) )
matriz_A <- matrix(A ,nrow = 4 , ncol = 3)
matriz_A 
```
## 3.Ingresar la matriz identidad de tamaño 3 I
```{r }
I <- matrix(0 ,nrow = 3 , ncol = 3)
diag(3)

```
## 4. Crea una función que cree una matriz nula ingresando las dimensiones
```{r }
nula <- function(x,y){
  return(matrix(0, nrow = x , ncol = y))
}

nula(5,8)
```
## 5. Modificar la matriz diag(4), para que se parezca a la matriz B
```{r }
b <- matrix(0, nrow = 4 ,ncol = 4)
b <- diag(c(0,2,3,4))
b

```
## 6. Obtener la matriz transpuesta de A 

```{r }
matriz_At <- t(matriz_A)
matriz_At
```

## 7. Realizar las siguientes operaciones  

A +B 

```{r }
"A_B <- (matriz_A + b)"
"Error in matriz_A * b : arreglos de dimensón no compatibles"
```
A-B 
```{r }
"AB <- (matriz_A - b)"
"Error in matriz_A * b : arreglos de dimensón no compatibles"
```
3B
```{r }
B_3 <- 3*b
B_3
```
A*B 
```{r }
"BA <- matriz_A %*% b"
"Error in matriz_A * b : arreglos de dimensón no compatibles"
```

## 8. Crea una función para calcular  P^6
```{r }
p <- matrix(c(1,-2,1,2,4,0,3,-2,1), nrow = 3 ,ncol = 3   )
p_6 <- function(x){
  return(p^x)
}
p_6(6)

```

## 9. resolver la ecuacion 
```{r }
library(matlib)
library(tidyverse)
i <- matrix(c("x","y","Z"))
m <- matrix(c(3,9,3, -1, -2, 1,1,1,-2), nrow = 3, ncol = 3)
r <- matrix(c(-1,-9,-9))
incog <- inv(m)%*%r
(cbind(i,incog))
```
### eigen()
Calcula autovalores y autovectores de matrices numéricas (dobles, enteras, lógicas) o complejas.
```{r }
eigen(m)
```
### det()
calcula el determinante (o su logaritmo) de una matriz
```{r }
det(m)
```
## 11. Considerando las matrices
```{r }
v <- 1:10
B <- matrix(c(v,2*v,3*v,4*v,5*v), nrow = 10, ncol = 5)
B
A <- matrix(c(0,1,0,0,1,1,0,1,1,0,0,1,0,0,1,1,0,1,0,1,0,1,0,1,0), nrow = 5, ncol = 5)
A

"resul <- ((A%*%B) - (A%*%t(B)))"
"A Y B NO COMPATIBLES "

```

## 12. Considere  ^β
```{r }
x <- matrix(c(1,1,1,1,1,1,-1,0,1,2), nrow = 5 , ncol = 2)
x
y <- matrix(c(0,0,1,1,3))
y
operacion <- ((t(x)%*%x)^(-1))%*%(t(x)%*%y)
operacion
```

## 13.Corre el siguiente código para cargar los vectores "year" y "co2"

```{r }

data(co2)
means = aggregate(co2, FUN=mean)
year = as.vector(time(means))
co2 = as.vector(means)


```
la diferencia de vector co2 es "d"
```{r }
library(dplyr)
concen_co2 <- data.frame( año = year , ppm = round(co2,1) )
(concen_co2 <- mutate(concen_co2, d = (concen_co2$ppm[2:39] - concen_co2$ppm[1:39])))


plot(x = concen_co2$año[1:38] , y = concen_co2$d[1:38],  main = "CO2",  xlab = "año" , ylab = "diferencais de concetracion co2", font=4 )

concen_co2
```
plot de la diferencia puntos 

```{r }
library(ggplot2) 
library(dplyr)
plot(x = concen_co2$año[1:38] , y = concen_co2$d[1:38],  main = "CO2",  xlab = "año" , ylab = "diferencais de concetracion co2", font=4 )



```
plot de la diferencia linea
```{r }
plot( x = concen_co2$año[1:38] , y = concen_co2$d[1:38], , main = "CO2",  xlab = "año" , ylab = "diferencais de concetracion co2" ,type = "b" , font=4 )
```

```{r }

plot( x = concen_co2$año[1:38] , y = concen_co2$d[1:38], , main = "CO2",  xlab = "año" , ylab = "diferencais de concetracion co2", font=4 )





```



## 14. 

```{r }

library(readr)
library(tidyverse)
library(dplyr)

(rainfall <- read_csv("rainfall.csv"))

mayor180 <- dplyr::filter(rainfall,sep >= 180 | oct >=180  | nov>=180 | dec>=180 |jan>=180 | feb>=180 | mar>=180 | apr >=180 | may >=180)

mayor180


```

### 6.3 parte 3
```{r }
read_csv("raingaugeDataset.csv")
pp_diaria <- read_csv("raingaugeDataset.csv")

lista <- read_csv("listRaingauge.csv")
c_tabaconas <- dplyr::filter(lista , NOM_EST == "TABACONAS")




```
 EL CODIGO DE TABACONAS ES : qc00000240
```{r }
library(dplyr)
dato_pp <- pp_diaria %>% select(date, qc00000240) %>% mutate(date = as.Date( date , format = "%d/%m/%Y")) %>% rename(pp = qc00000240) %>% arrange(date)


seq(as.Date("1980-01-01"), as.Date("2013-12-31"), by = "day") %>% length()
tail(dato_pp)
```
precipitacion mensual 
```{r }

library(dplyr)
library(tidyverse)
pp_mensual <- dato_pp %>% group_by(date = str_sub(date,1,7)) %>%
  mutate(missival = sum(is.na(pp)) * 100 /n() ) %>% summarize( pp = sum(pp, na.rm =T ), missival = unique(missival))

pp_mensua_ano <- pp_mensual %>% mutate(pp = ifelse(missival >= 10, NA , pp))



```
A. missing values :

```{r }
 sum(is.na(pp_mensual$pp))

```
B. MISSING VALUES >10% 
```{r }
pp_mensual

```
C. MISSING VALUES MENSUAL

```{r }
sum(is.na(pp_mensua_ano$pp))


```

D. FUNCION PARA CALCULAR DATOS DE PRECIPITACION MENSUAL 

```{r }

 

```

E. 
```{r }
library(dplyr)
p_1980_2013 <- dplyr::filter(pp_mensual, date >="1980-01" & date <= "2013-12")%>% mutate(mes = str_sub(date,6,7))

library(ggplot2)
ggplot(p_1980_2013, aes(mes ,pp)) + geom_boxplot() + scale_x_discrete(label = month.abb)



```



